臺灣臺北地方法院小額民事判決
110年度勞小字第86號
原      告  江靚涵  
被      告  金葉蛋糕股份有限公司

法定代理人                      
即清算人    陳再安  

上列當事人間請求給付資遣費事件，本院於民國110年11月5日言
詞辯論終結，判決如下：
    主  文
被告應給付原告新臺幣72,041元。
訴訟費用新臺幣1,000元由被告負擔。
本判決第1項得假執行；但被告如以新臺幣72,041元為原告預供
擔保，得免為假執行。　　
    事實及理由
一、按解散之公司，除因合併、分割、破產而解散外，應行清算
    ；解散之公司，於清算範圍內，視為尚未解散，公司法第24
    條、第25條分別定有明文。又股份有限公司之清算，以董事
    為清算人；但本法或章程另有規定或股東會另選清算人時，
    不在此限；公司之清算人，在執行職務範圍內，為公司負責
    人，公司法第322條第1項、第8條第2項亦有明文。查，被告
    金葉蛋糕股份有限公司經股東臨時會決議解散，選任甲○○為
    清算人，經主管機關臺北市政府於民國110年6月10日以府產
    業商字第11050170600號函准解散登記，並向本院備查陳報
    清算人(案號:110年司司字第252號)，此有股東臨時會議事
    錄、經濟部商工登記公示資料查詢、公司變更登記表可稽（
    院卷第33至41頁、第59至63頁），是本件應以清算人甲○○為
    被告公司之法定代理人。
二、原告起訴主張：原告自104年4月27日起受僱於被告，詎被告
    於110年6月1日無預警歇業，本應支付其資遣費及預告工資
    ，原告考量疫情衝擊導致公司經營困難，同意不請求支付預
    告工資，僅要求給付資遣費。惟被告虧損嚴重無力支付，希
    冀原告向勞保局申請工資墊償解決生活困境，嗣兩造經勞資
    爭議調解，被告表明無資力償還致調解不成立。而資遣費以
    勞工最後在職6個月實領薪資之平均工資為計算，因申請工
    資墊償需扣除勞保及健保費，故本件資遣費應以原告實領月
    薪扣除勞保及健保費為計算，爰提起本件訴訟，並聲明：被
    告應給付原告新臺幣(下同)72,041元；願供擔保請准宣告假
    執行。
三、被告則以：公司營業迄今至少15年未獲利，疫情期間又有員
    工確診，公司故而召開股東臨時會決議解散，其已高齡82歲
    實無力支付等語置辯，爰聲明:原告之訴及其假執行之聲請
    均駁回；如受不利判決，願供擔保請准宣告免為假執行。
四、得心證之理由：　　
　㈠原告主張上開事實，業據提出離職證明書、公司變更登記表
    、勞工保險被保險人投保資料表、109年12月至110年5月薪
    資單、存摺封面暨內頁明細等件為據（院卷第31頁、第59至
    71頁），堪認真實。又兩造於110年9月1日在臺北市政府勞
    動局進行勞資爭議調解時，被告就原告於104年4月27日到職
    迄至110年5月31日離職、約定月薪24,600元及請求資遣費72
    ,041元等情不爭執，亦有臺北市政府勞動局勞資爭議調解紀
    錄在卷可稽（院卷第11頁）。又甲○○到庭僅以上開情詞置辯
    ，對於上開書證並無意見，無從否定原告主張事實之真實性
    ，自無礙於原告向被告為資遣費請求。
　㈡按非有左列情事之一者，雇主不得預告勞工終止勞動契約：
    歇業或轉讓時；雇主依勞動基準法第11條規定終止勞動契約
    者，應依下列規定發給勞工資遣費：在同一雇主之事業單
    位繼續工作，每滿1年發給相當於1個月平均工資之資遣費；
    依前款計算之剩餘月數，或工作未滿1年者，以比例計給之
    ，未滿1個月者以1個月計，勞動基準法第11條第1款、第17
    條第1項定有明文。又勞工適用本條例之退休金制度者，適
    用本條例後之工作年資，於勞動契約依勞動基準法第11條、
    第13條但書、第14條及第20條或職業災害勞工保護法第23條
    、第24條規定終止時，其資遣費由雇主按其工作年資，每滿
    1年發給2分之1個月之平均工資，未滿1年者，以比例計給；
    最高以發給6個月平均工資為限，不適用勞動基準法第17條
    之規定，勞工退休金條例第12條第1項亦有明文。查，本件
    既係被告依勞動基準法第11條第1款規定為據終止兩造間之
    勞動契約，又原告工作年資自104年4月27日至110年5月31日
    ，計6年1月4日，其平均工資為24,600元，得請求資遣費74,
    962元（計算式：24,600元×[6年＋{1月+4天/30天}/12月]×0.
    5，元以下4捨5入），原告僅請求72,041元，應予照准。
五、從而，原告請求被告給付資遣費72,041元，為有理由，應予
    准許。又本件係就勞工之給付請求，為被告（雇主）敗訴之
    判決，爰依勞動事件法第44條第1項規定，依職權宣告假執
    行，並依同條第2項規定，同時宣告被告得供擔保免為假執
    行。
六、訴訟費用負擔之依據：民事訴訟法第78條，並依同法第436
    條之19第1項規定，確定本件訴訟費用額為1,000元。　　
中　　華　　民　　國　　110 　年　　11 　月　  19 　 日
                    勞動法庭    法　官　林瑋桓
以上正本係照原本作成。
如不服本判決，須以違背法令為理由，於判決送達後20日內向本
院提出上訴狀（應按他造當事人之人數附繕本），上訴狀內應記
載表明原判決所違背之法令及其具體內容、依訴訟資料可認為原
判決有違背法令之具體事實者。如委任律師提起上訴者，應一併
繳納上訴審裁判費。
中　　華　　民　　國　　110 　年　　11 　月　　19　　日
                                書記官　江慧君